臺灣嘉義地方法院刑事判決　　　　　　　　　　　　　　九十四年度訴字第二三號
　　公　訴　人　臺灣嘉義地方法院檢察署檢察官
　　被　　　告　乙○○
　　　　　　　　丁○○
　　右二人共同
　　指定辯護人　本院公設辯護人　戊○○
右列被告等因強盜等案件，經檢察官提起公訴（九十三年度偵字第五七六三號、第五
七六四號），本院判決如左：
    主  文
乙○○共同連續意圖為自己不法之所有，攜帶兇器，以強暴至使不能抗拒，而使他人
交付其物，累犯，處有期徒刑捌年。扣案如附表編號一之手槍壹枝（含彈匣壹個）、
編號二之子彈捌顆，均沒收。
丁○○共同連續意圖為自己不法之所有，攜帶兇器，以強暴至使不能抗拒，而使他人
交付其物，處有期徒刑柒年拾月。扣案如附表編號一之手槍壹枝（含彈匣壹個）、編
號二之子彈捌顆，均沒收。
    事  實
一、乙○○前於民國九十一年間因違反毒品危害防制條例案件，經臺灣雲林地方法院
    於九十一年十月二十八日以九十一年度訴字第一○一號判決判處應執行有期徒刑
    十月確定，於九十二年十二月二十三日縮短刑期執行完畢出監。丁○○前於九十
    年間因違反毒品危害防制條例案件，經臺灣雲林地方法院於九十年八月二十日以
    九十年度六簡字第一七三號判決判處應執行有期徒刑一年，緩刑五年確定；又於
    上開緩刑期內即九十一年間因違反毒品危害防制條例案件，經臺灣雲林地方法院
    於九十一年八月五日以九十一年度訴字第一三八號判決判處有期徒刑十月確定，
    並撤銷上開緩刑；復於九十一年間因犯搶奪罪，經臺灣雲林地方法院於九十一年
    十一月十七日以九十一年度訴字第一九一號判決判處有期徒刑一年二月確定，嗣
    上開兩案定應執行有期徒刑一年十月，並於執行上開經撤銷緩刑之有期徒刑一年
    後接續執行，於九十三年五月二十七日縮短刑期假釋出監並交付保護管束，現尚
    在假釋期間（縮刑期滿日期為九十四年四月三日）。緣丁○○基於意圖為自己不
    法之所有，於九十三年九月二十八日晚上十時三十分許，在雲林縣虎尾鎮虎尾科
    技大學附近，以自備鑰匙發動電門之方式，竊取丙○○所有車牌號碼ＰＶ—一六
    一○號之白色自用小客車一輛，得手後留供己用（此部分竊盜犯行，業據臺灣嘉
    義地方法院檢察署檢察官於九十三年十二月二十七日以九十三年度偵字第五七六
    三號不起訴處分確定）。
二、詎均不知悔改，乙○○、丁○○均因身上無錢購毒施用解悶，乃心生歹念，且均
    明知具殺傷力之各式槍枝及子彈，非經中央主管機關許可，不得無故持有，竟仍
    於九十三年九月二十八日晚上十一時許，相約共同前往雲林縣土庫鎮○○路「統
    一超商」旁，向姓名年籍不詳綽號「阿偉」之成年男子（下簡稱「阿偉」）借得
    並收受「阿偉」交付如附表編號一、二所示具殺傷力之制式手槍及子彈及不具殺
    傷力之改造子彈五顆後，而未經許可共同持有之；旋二人共同基於意圖為自己不
    法所有之概括犯意聯絡及持有具殺傷力制式手槍及子彈之犯意聯絡，計畫持上開
    槍、彈行搶加油站，並推由乙○○駕駛前開由丁○○竊得之自用小客車，上搭載
    丁○○（坐右前座）及不知情之王聖雄（坐後座，業據臺灣嘉義地方法院檢察署
    檢察官於九十三年十二月二十七日以九十三年度偵字第五七六三號不起訴處分確
    定），且由丁○○在雲林縣斗南鎮某不詳便利商店購得口罩一個後，在外尋找加
    油站伺機強盜財物，而於翌日即同年九月二十九日凌晨零時四十八分許，驅車前
    往嘉義縣大林鎮三村里橋仔頭一之十五號之「嘉林加油站」時，由乙○○下車向
    該加油站之員工甲○○表示欲加滿九五無鉛汽油，丁○○則持上開客觀上具有危
    險性，可資為兇器即已上膛如附表編號一、二所示具殺傷力之制式手槍及子彈下
    車，並戴口罩（未覆蓋在口部，僅蓋住脖子），佯裝上廁所而向甲○○詢問廁所
    位於何處，於行至坐於該加油站辦公室旁之員工己○○身旁時，丁○○隨即以上
    開已上膛之制式手槍及子彈自旁抵住己○○之右腹部，並喝令己○○：「不要動
    ，把錢拿出來」等語之強暴方法，致使己○○不能抗拒後，而依丁○○指示取下
    其繫於腰間內放有現金新臺幣（下同）一萬零三百七十五元之霹靂包一只交予丁○○，得手後，丁○○再承上強盜之概括犯意，返回渠等所駕駛之前開自用小客
    車前，亦手持上開已上膛之制式手槍及子彈自旁抵住已加完油之甲○○之左腹部
    ，並喝令甲○○：「不要動，把錢拿出來」等語之強暴方法，致使甲○○不能抗
    拒後，亦依丁○○指示取下其繫於腰間內放有現金六千五百六十五元及高速公路
    回數票三本之霹靂包一只交予丁○○，甲○○亦因此而不敢要求乙○○、丁○○
    給付七百五十元之加油費，乙○○、丁○○於強行取得上開財物及價值七百五十
    元之九五無鉛汽油得手後，隨即由乙○○駕駛該自用小客車搭載丁○○往雲林縣
    斗南鎮方向迅速逃逸（乘坐於後座之王聖雄均未下車），並將上開自用小客車棄
    置於雲林第二監獄附近，斯時，王聖雄向乙○○借一百元表示要加油，乙○○乃
    將上開搶得財物中之一千元交予王聖雄後，其餘款項由乙○○、丁○○朋分花用
    ，上開霹靂包二只則於逃逸時由丁○○丟棄於柳樹腳往大埤鄉○○○路段，而搶
    得之高速公路回數票三本則於事後由丁○○交予不知情之友人廖建賢使用。嗣經
    警於九十三年九月二十九日晚上八時許，在雲林縣斗南鎮○○里○○路五四巷三
    二號，持拘票拘獲丁○○；又於翌日即同年九月三十日晚上九時許，在雲林縣斗
    南鎮○○○路五九號之「山櫻花汽車旅館」七七七室持拘票拘獲乙○○，並扣得
    如附表編號一、二所示具殺傷力之制式手槍及子彈，及不具殺傷力之改造子彈五
    顆，以及上開強盜所得一千二百元等物（已發還甲○○，其餘現款則已花用殆盡
    ），而查獲全情。
二、案經己○○、甲○○訴由嘉義縣警察局民雄分局報請臺灣嘉義地方法院檢察署檢
    察官偵查起訴。
    理  由
一、右揭被告乙○○、丁○○於前開時、地共同持如附表編號一、二所示具殺傷力之
    制式手槍及子彈，強取被害人甲○○、己○○之財物，並於得手後迅速逃離現場
    ，將所得贓款朋分花用等事實，均業據被告乙○○、丁○○於本院審理時供承不
    諱（見本院卷第八一頁九十四年二月二日審判筆錄），核與同案被告即當時乘坐
    於前開自用小客車後座之王聖雄於警訊、偵查中供述被告二人強盜之情節相符（
    分別見嘉義縣警察局民雄分局嘉民警三字第００９３００８３９０８號警卷第一
    四至一九頁；九十三年度偵字第五七六三號卷第一六至一八頁），並經被害人己○○、甲○○於警訊、偵查中指證其等遭被告二人強盜財物之情節綦詳（分別見
    嘉義縣警察局民雄分局嘉民警三字第００９３００８３９０８號警卷第二○至三
    三頁；九十三年度偵字第五七六三號卷第五一、五二頁），且有嘉義縣警察局民
    雄分局指認犯罪嫌疑人紀錄表二份、被害人己○○、甲○○指認被告丁○○，及
    被告二人互相指認對方之口卡片二紙；本案被告二人強盜財物之地點所拍攝之照
    片及現場監視系統所翻拍被告二人駕駛前開白色自用小客車至前開加油站加油之
    照片共二十張、贓物領據保管單乙紙、臺灣嘉義地方法院檢察署檢察官核發拘提
    被告二人之拘票二紙、搜索扣押筆錄、扣押物品目錄表、權利告知書、逕行逮捕
    通知書等附卷可稽（分別見嘉義縣警察局民雄分局嘉民警三字第００９３００８
    ３９０８號警卷第三九至四二、四八至六五頁；嘉民警三字第００９３００８３
    ９１８號警卷第一四、一六至二二、二四頁；九十三年度偵字第五七六三號卷第
    四三、四五頁；），復有如附表編號一、二所示之制式手槍一枝及制式子彈八顆
    扣案足資佐證，而上開扣案槍、彈經送內政部警政署刑事警察局鑑定結果，認為
    ：「如附表編號一所示之貝瑞塔９２手槍一枝（槍枝管制編號00000000
    00號），係美國ＢＥＲＥＴＴＡ廠製９２ＦＳ  ＣＥＮＴＵＲＩＯＮ型口徑９
    ｍｍ（９×１９ｍｍ）之制式半自動手槍，槍號為「ＢＥＲ４１５２７９Ｚ」，
    槍管內具六條右旋來復線，機械性能良好，認具殺傷力；又如附表編號二之制式
    子彈八顆，均係口徑９ｍｍ（９╳１９ｍｍ）之制式子彈，均具殺傷力」等情，
    有內政部警政署刑事警察局九十三年十月十一日刑鑑字第０000000000
    號槍彈鑑定書乙份在卷可按（見偵字第五七六四號卷第三○至三五頁），足見被
    害人己○○、甲○○指述非虛，被告二人之自白核與事實相符，足以採信，其等
    未經許可共同持有具殺傷力之制式手槍及制式子彈，及強盜被害人財物之事證明
    確，堪以認定。
二、按法院依自由心證為證據判斷時，不得違背經驗法則，所謂經驗法則，係指吾人
    基於日常生活經驗所得之定則，並非個人主觀上之推測。又刑法上之恐嚇取財罪
    ，係以將來之惡害恫嚇被害人使其交付財物為要件，若當場施以強暴、脅迫達於
    不能抗拒程度，即係強盜行為，不能論以恐嚇罪名。次按強盜罪與恐嚇取財罪之
    區別，應以行為人所實施之不法手段是否足使人至不能抗拒之程度為標準，如已
    達於使人不能抗拒之程度，即成強盜罪，反之，則為恐嚇取財罪，而此所謂不法
    手段，當然包括即時以強脅行為相加之情形在內。至於是否「不能抗拒」又應以
    通常人之心理狀態為準。如行為人所實施之不法手段足以抑制通常人之抗拒，使
    之喪失自由意思，即與「不能抗拒」之意義相當。反之則否。而在通常人能以抗
    拒之狀態，但被害人因年齡、性別、性格、體能等因素，其抗拒能力較之通常人
    減弱，足認其抗拒顯有困難者，即應以被害人本人之心理狀態為判別標準；又所
    謂不能抗拒，袛須行為人所施之暴力已足使被害人本人主觀上受到壓制無法抗拒
    已足，至客觀上是否已達一般人皆不能抗拒之程度，則非所問。按強盜罪之強暴
    、脅迫，祇須抑壓被害人之抗拒或使被害人身體上、精神上，處於不能抗拒之狀
    態為已足，其暴力縱未與被害人身體接觸，仍不能不謂有強暴、脅迫行為。強盜
    罪所施用之強暴、脅迫手段，祇須足以壓抑被害人之抗拒，使其喪失意思自由為
    已足，縱令被害人實際無抗拒行為，仍於強盜罪之成立，不生影響。搶奪與強盜
    雖同具不法得財之意思，然搶奪係乘人不備，公然掠取他人之財物，如施用強暴
    脅迫，至使不能抗拒而取其財物或令其交付者，則為強盜罪。最高法院三十一年
    度上字第一三一二號、六十五年度台上字第一二一二號、二十二年度上字第三一
    七號、三十年度上字第三○二三號、六十四年度台上字第一一六五號判例，以及
    八十年度台非字第三六○號、七十二年度台上字第五○二九號裁判可資參照。是
    衡諸被告乙○○、丁○○二人於右揭時、地共同持有客觀上具有危險性，可資為
    兇器之如附表編號一、二所示具殺傷力之制式手槍及子彈，連續抵住被害人己○○、甲○○之腹部，且恫嚇被害人二人將錢交出來等語，而以如附表編號一、二
    所示制式手槍及子彈之殺傷力，受過嚴格訓練之專責保全人員已難抗拒，亦誠難
    期待被害人己○○、甲○○遭被告二人以上開槍、彈強押下，能有何積極之反抗
    ；再綜觀其行搶當時之各項因素：被害人二人在前開加油站獨自面對歹徒，又被
    害人二人遭受歹徒持上開槍、彈抵住腹部威脅其等生命安全，且被告二人年輕壯
    碩等客觀情狀綜合判斷及揆諸上開判例意旨，被告二人之上開行為，應屬直接對
    於人之身體施加暴力之強暴行為，依一般社會通念判斷，被害人二人在此一情況
    之下，顯已完全喪失其行動自主之能力，而陷於不能抗拒之境，至為灼然，則被
    告二人於被害人等身陷上開不能抗拒之情境下，使被害人等交付財物，復如前述
    ，是被告二人所為，顯係基於為自己不法所有之意圖，以上開強暴行為致被害人
    己○○、甲○○因之陷於不能抗拒下，而使其等交付財物之強盜行為，至為顯然
    ，本件事證明確，其加重強盜犯行堪予認定。
三、按刑法第三百二十一條第一項第三款所謂之「兇器」，其種類並無限制，凡客觀
    上足以對人之生命、身體、安全構成威脅，具有危險性之兇器均屬之，且祇須於
    犯罪時攜帶此種具有危險性之兇器為已足，並不以攜帶之初即有行兇之意圖為必
    要。今查，被告乙○○、丁○○所持以強盜財物所用如附表編號一、二所示之制
    式手槍及子彈，均具殺傷力乙情，如前所述，為足以殺傷人之生命、身體之器械
    ，顯為具有危險性之兇器無訛，故核被告二人所為，均係犯槍砲彈藥刀械管制條
    例第七條第四項之未經許可持有手槍罪，及同條例第十二條第四項之未經許可持
    有具殺傷力之子彈罪，以及刑法第三百二十八條之強盜罪，而有同法第三百二十
    一條第一項第三款之情形，應成立同法第三百三十條第一項之加重強盜罪。被告
    二人於實施上開強盜犯行之際，所為妨害自由犯行，已包括於強盜犯行之內，不
    另論罪。被告二人就上揭未經許可持有具殺傷力之制式手槍及制式子彈，及強盜
    犯行間，具有犯意之聯絡及行為之分擔，均為共同正犯。被告二人同時持有如附
    表所示之手槍及子彈，觸犯構成要件不相同之罪名，為想像競合犯，應依刑法第
    五十五條規定從一重之持有手槍罪處斷。被告二人先後強盜犯行，時間緊接，所
    犯係構成要件相同之罪，為連續犯，爰依刑法第五十六條規定以一罪論，並加重
    其刑，公訴意旨認係接續犯，尚有未洽，附此敘明。被告二人所犯上開持有手槍
    罪及加重強盜罪間，有方法結果之牽連關係，為牽連犯，屬裁判上一罪，應分別
    依刑法第五十五條規定從一重之加重強盜罪處斷。被告乙○○前於九十一年間因
    違反毒品危害防制條例案件，經臺灣雲林地方法院於九十一年十月二十八日以九
    十一年度訴字第一○一號判決判處應執行有期徒刑十月確定，於九十二年十二月
    二十三日縮短刑期執行完畢出監乙情，有臺灣嘉義地方法院檢察署刑案資料查註
    紀錄表、臺灣高等法院被告全國前案紀錄表各一份附卷可按，其於有期徒刑執行
    完畢五年以內再犯本件有期徒刑以上之罪，為累犯，應依刑法第四十七條之規定
    遞加重其刑。又按槍砲彈藥刀械管制條例第十八條第一項係規定自首之情形，並
    依其是否已將槍械、彈藥移轉他人持有，而分別規定未經移轉持有者，應報繳其
    持有之全部槍械、彈藥；已移轉持有者，應據實供述全部槍械、彈藥之來源或去
    向，並因而查獲，始能減免其刑。第四項係規定自白之情形，必須於偵查或審判
    中自白，並供述全部槍械、彈藥之來源及去向，因而查獲或因而防止重大危害治
    安事件之發生者，始能減免其刑。第四項既謂「並」供述全部槍砲、彈藥、刀械
    之來源「及」「去向」，自係指已將槍械、彈藥移轉與他人持有之情形而言，不
    包括仍為自己持有之情形在內，此觀同條第一項後段係指已移轉他人持有之情形
    始有「去向」可明，則本案被告乙○○、丁○○於案發後並未移轉其持有之上開
    槍、彈，尚無依該條第四項減免其刑之餘地，併此敘明。爰審酌被告乙○○、丁○○均年輕力壯，不思循正途以獲取財物，竟為逞施用毒品之一己之私，而於深
    夜利用被害人己○○、甲○○疏於防範之際公然持威力強大之制式手槍及子彈為
    上開加重強盜犯行，致使被害人二人陷於恐懼之中，嚴重影響人身安全、危害社
    會治安甚巨，且被告乙○○尚有上開前科，及被告丁○○前於九十年間因違反毒
    品危害防制條例案件，經臺灣雲林地方法院於九十年八月二十日以九十年度六簡
    字第一七三號判決判處應執行有期徒刑一年，緩刑五年確定；又於上開緩刑期內
    即九十一年間因違反毒品危害防制條例案件，經臺灣雲林地方法院於九十一年八
    月五日以九十一年度訴字第一三八號判決判處有期徒刑十月確定，並撤銷上開緩
    刑；復於九十一年間因犯搶奪罪，經臺灣雲林地方法院於九十一年十一月十七日
    以九十一年度訴字第一九一號判決判處有期徒刑一年二月確定，嗣上開兩案定應
    執行有期徒刑一年十月，並於執行上開經撤銷緩刑之有期徒刑一年後接續執行，
    於九十三年五月二十七日縮短刑期假釋出監並交付保護管束，現尚在假釋期間（
    縮刑期滿日期為九十四年四月三日），竟再犯本案，足見其等輕忽法律之程度，
    惡性顯非輕微，惟被告二人於犯上開加重強盜犯行之過程中，並未持前開槍、彈
    對被害人己○○、甲○○造成任何傷害，所得財物係一萬餘元，犯後並坦認犯行
    等一切情狀，分別量處如主文所示之刑，以資懲儆。
四、扣案如附表編號一、二所示具殺傷力之制式手槍及制式子彈，均係違禁物，爰依
    刑法第三十八條第一項第一款之規定宣告沒收，並分別於被告二人所犯各罪名下
    諭知沒收。至被告丁○○為前開強盜犯行時所穿著之土黃色Ｔ恤及灰色休閒褲各
    一件，雖係被告丁○○所有，然穿著衣、褲乃吾人日常生活所必需，核與犯罪無
    涉，是該土黃色Ｔ恤及灰色休閒褲各一件非供被告二人犯罪所用之物，復非違禁
    物，爰不另為沒收之諭知；又扣案不具殺傷力之改造子彈五顆，雖係供被告二人
    犯罪所用之物，然係被告二人向「阿偉」所借得，非被告二人所有，已如前述，
    且該改造子彈五顆，均係土造子彈（具直徑約８ｍｍ之金屬彈頭），採樣二顆試
    射，均無法擊發，認均不具殺傷力乙情，業經內政部警政署刑事警察局鑑定在案
    ，有內政部警政署刑事警察局九十三年十月十一日刑鑑字第０九三０二０一六０
    ０號槍彈鑑定書乙份附卷可按（見偵字第五七六四號卷第三一頁），故非違禁物
    ，亦不另為沒收之諭知；另本件被告二人盜匪所得財物共計現金一萬六千九百四
    十元（其中一千二百元，已發還予被害人甲○○）及高速公路回數票三本，依廢
    止前懲治盜匪條例第七條規定，固應諭知發還被害人，惟懲治盜匪條例既已廢止
    ，即無庸再於判決主文，就盜匪所得財物，諭知發還被害人，均併此說明。
據上論斷，依刑事訴訟法第二百九十九條第一項前段，槍砲彈藥刀械管制條例第七條
第四項、第十二條第四項，刑法第十一條前段、第二十八條、第五十六條、第三百二
十一條第一項第三款、第三百三十條第一項、第五十五條、第四十七條、第三十八條
第一項第一款，判決如主文。
本案經檢察官古富祺到庭執行職務
中      華      民      國    九十四    年      二      月     十六     日
                                臺灣嘉義地方法院刑事第五庭
                                    審判長  法  官  黃國益
                                            法  官  黃義成
                                            法  官  黃仁勇
右正本證明與原本無異。
如不服本判決，應於判決送達後十日內向本院提出上訴狀( 應附繕本 )。告訴人或被
害人如對於本判決不服者，應具備理由請求檢察官上訴，其上訴期間之計算係以檢察
官收受判決正本之日期為準。
中      華      民      國    九十四    年      二      月     十六     日
                                            書記官  吳明蓉
附表：
┌──┬────────────────┬───┬───────────┐
│編號│  物      品      名      稱    │數量  │  備              註  │
├──┼────────────────┼───┼───────────┤
│一  │制式貝瑞塔９２手槍（槍枝管制編號│一枝  │槍管內具六條右旋來復線│
│    │0000000000號），係美國│      │，機械性能良好，具殺傷│
│    │ＢＥＲＥＴＴＡ廠製９２ＦＳ  ＣＥ│      │力（刑鑑字第０九三０二│
│    │ＮＴＵＲＩＯＮ型口徑９ｍｍ（９×│      │０一六００號槍彈鑑定書│
│    │１９ｍｍ）之制式半自動手槍，槍號│      │，偵字第五七六四號卷第│
│    │為「ＢＥＲ４１５２７９Ｚ」（含彈│      │三○至三五頁）        │
│    │匣壹個）                        │      │                      │
├──┼────────────────┼───┼───────────┤
│二  │制式子彈，均係口徑９ｍｍ（９╳１│八顆  │均具殺傷力（刑鑑字第０│
│    │９ｍｍ）                        │      │000000000號槍│
│    │                                │      │彈鑑定書，偵字第五七六│
│    │                                │      │四號卷第三○至三五頁）│
└──┴────────────────┴───┴───────────┘
附錄本判決論罪科刑法條全文：
(1)刑法第三百二十一條：
犯竊盜罪而有左列情形之一者，處六月以上、五年以下有期徒刑：
一  於夜間侵入住宅或有人居住之建築物、船艦或隱匿其內而犯之者。
二  毀越門扇、牆垣或其他安全設備而犯之者。
三  攜帶兇器而犯之者。
四  結夥三人以上而犯之者。
五  乘火災、水災或其他災害之際而犯之者。
六  在車站或埠頭而犯之者。
前項之未遂犯罰之。
(2)刑法第三百二十八條：
意圖為自己或第三人不法之所有，以強暴、脅迫、藥劑、催眠術或他法，至使不能抗
拒，而取他人之物或使其交付者，為強盜罪，處五年以上有期徒刑。
以前項方法得財產上不法之利益或使第三人得之者，亦同。
犯強盜罪因而致人於死者，處死刑、無期徒刑或十年以上有期徒刑；致重傷者，處無
期徒刑或七年以上有期徒刑。
第一項及第二項之未遂犯罰之。
預備犯強盜罪者，處一年以下有期徒刑、拘役或三千元以下罰金。
(3)刑法第三百三十條：
犯強盜罪而有第三百二十一條第一項各款情形之一者，處七年以上有期徒刑。
前項之未遂犯罰之。
(4)槍砲彈藥刀械管制條例第七條：
未經許可，製造、販賣或運輸火砲、肩射武器、機關槍、衝鋒槍、卡柄槍、自動步槍
、普通步槍、馬槍、手槍或各類砲彈、炸彈、爆裂物者，處死刑、無期徒刑或七年以
上有期徒刑；處徒刑者，併科新台幣三千萬元以下罰金。
未經許可，轉讓、出租或出借前項所列槍砲、彈藥者，處無期徒刑或五年以上有期徒
刑，併科新台幣一千萬元以下罰金。
意圖供自己或他人犯罪之用，而犯前二項之罪者，處死刑或無期徒刑；處徒刑者，併
科新台幣五千萬元以下罰金。
未經許可，持有、寄藏或意圖販賣而陳列第一項所列槍砲、彈藥者，處五年以上有期
徒刑，併科新台幣一千萬元以下罰金。
第一項至第三項之未遂犯罰之。
(5)槍砲彈藥刀械管制條例第十二條：
未經許可，製造、販賣或運輸子彈者，處一年以上七年以下有期徒刑，併科新台幣五
百萬元以下罰金。
未經許可，轉讓、出租或出借子彈者，處六月以上五年以下有期徒刑，併科新台幣三
百萬元以下罰金。
意圖供自己或他人犯罪之用，而犯前二項之罪者，處三年以上十年以下有期徒刑，併
科新台幣七百萬元以下罰金。
未經許可，持有、寄藏或意圖販賣而陳列子彈者，處五年以下有期徒刑，併科新台幣
三百萬元以下罰金。
第一項至第三項之未遂犯罰之。
